【裁判字號】    90,交抗,71
【裁判日期】    900323
【裁判案由】    違反道路交通管理處罰條例
【裁判全文】
臺灣高等法院刑事裁定           九十年度交抗字第七十一號
    抗  告  人
    即  異議人
    即受處分人  甲○○
右抗告人因違反道路交通管理處罰條例案件，不服台灣台北地方法院中華民國九十年
二月二十七日裁定（八十九年度交聲字第二二三號，原處分案號：台北市交通事件裁
決所北市交裁駕字第二二─ＡＡＵ一０六二一五號），提起抗告，本院裁定如左：
    主      文
抗告駁回。
    理      由
一、按汽車駕駛人有飲酒後其吐氣所含酒精成分超過每公升０．二五毫克以上者，不
    得駕車，道路交通安全規則第一百十四條第二款定有明文；又汽車駕駛人，駕駛
    汽車有酒精濃度過量者，處新台幣（下同）六千元以上一萬二千元以下罰鍰，並
    當場禁止其駕駛及吊扣其駕駛執照六個月，為民國八十八年四月二十一日修正公
    布道路交通管理處罰條例第三十五條第一項第一款所明定。是汽車駕駛人飲酒後
    其吐氣所含酒精成分超過每公升０．二五毫克以上者，不得駕車，違之者，依法
    應予處罰。
二、本件抗告人即受處分人甲○○於八十九年二月二十五日下午四時許，飲米酒摻兩
    杯保力達後，已達於不能安全駕駛動力交通工具之狀態，仍駕駛車號Ｈ二─五四
    三號營業小客車，沿台北市○○○路由北向南行駛，於同日下午五時五十五分許
    ，經台北市大安區○○○路、忠孝東路口時，不慎與簡益其所駕駛車號ＢＰ─五
    九七號自用大貨車相碰撞，經報警後，台北市政府警察局大安分局派警前往處理
    ，並檢測抗告人飲酒後其吐氣所含酒精濃度成分為每公升０．六三毫克，有酒精
    測試列印紙可稽，台北市交通事件裁決所據以依前開法條，裁處抗告人六千元罰
    鍰，並吊扣駕駛執照六個月，原法院駁回抗告人之異議，依法洵無不合。
三、抗告意旨略稱：伊不勝酒力，坐在車內，等家人來載，既未駕車，亦未倒車，更
    未撞及簡益其之民間拖吊車，檢警處理本案偏袒云云。經查，依台北地檢署八十
    九年偵字第五八八五號案卷，抗告人於八十九年二月二十五日警訊時，供稱：「
    當時我駕駛Ｈ二─五四三號營小客正在停紅燈，被ＢＰ─五九七號拖吊車切過來
    ，撞到我的左後保險桿。」「我有喝酒，今二十五日下午十六時左右，喝一杯米
    酒摻兩杯保力達，酒精測定值０．六三屬實」「我車沿復興南路北往南最外側道
    行進至肇事處，被同向車道行駛ＢＰ─五九七車碰及。」「我車剛好在停紅燈。
    」；對方即簡益其供稱：「我行駛至忠孝東路復興南路口西北角時紅燈，車輛停
    止等候，我前方Ｈ二─五四三號由甲○○駕駛，該車已超越停止線，他倒車，碰
    撞我的右側車門。」「計程車駕駛有喝酒。」等情。檢察官於同年五月二十三日
    ，問雙方：「警訊所言實在﹖」抗告人及簡益其均稱：「實在。」因此，抗告人
    喝酒過量而開車，十分明顯。「開車不喝酒，喝酒不開車」，政府宣導多年，道
    路交通管理處罰條例第三十五條第一項第一款處罰汽車駕駛人酒後開車，旨在維
    護大眾安全，不以駕駛人發生車禍結果為必要。本件抗告人既喝酒過量而駕車，
    不論其與簡益其間車禍發生之原因為何，依法俱應加以處罰。從而，本件抗告為
    無理由，應予駁回。
四、據上論斷，依道路交通管理處罰條例第八十九條、刑事訴訟法第四百十二條，裁
    定如主文。
中      華      民      國    九十      年       三     月    二十三    日
                              臺灣高等法院刑事第五庭
                                  審判長法  官  曾  德  水
                                  法  官  趙  功  恒
                                        法  官  林  立  華
右正本證明與原本無異。
不得再抗告。
                                        書記官  李  明  昇
中      華      民      國    九十      年       三     月     二十三   日


司法院資訊處製作；財團法人民間司法改革基金會備份。
